【裁判字號】    95,訴,779
【裁判日期】    951114
【裁判案由】    營業稅
【裁判全文】
臺北高等行政法院判決
                                     95年度訴字第00779號
                              .
原      告  明昊資訊股份有限公司
代  表  人  甲○○（董事長）
訴訟代理人  陳憬德（會計師）
被      告  財政部臺北市國稅局
代  表  人  許虞哲（局長）住同上
訴訟代理人  乙○○
上列當事人間因營業稅事件，原告不服財政部中華民國94年12月
30日臺財訴字第09400565440 號（案號：第00000000號）訴願決
定，提起行政訴訟，本院判決如下：
    主  文
原告之訴駁回。
訴訟費用由原告負擔。
    事  實
一、事實概要：
    原告於民國（下同）91年11月1 日至同年12月31日間無進貨
    事實，卻取得虛設行號至昕實業有限公司（下稱至昕公司）
    開立之統一發票5 紙，金額計新臺幣（下同）9,870,000 元
    （不含稅），作為進項憑證扣抵銷項稅額，虛報進項稅額49
    3,500 元，違反加值及非加值型營業稅法（營業稅法於90年
    7 月9 日修正公布名稱為加值型及非加值型營業稅法，下稱
      營業稅法）規定，且查至昕公司負責人基於圖利自己及幫
    助他人逃漏稅捐之概括犯意，於91年11月至92年4 月間開立
    不實發票予83家營業人供作進項憑證，涉嫌違反稅捐稽徵法
    及刑法等案件，經財政部臺灣省中區國稅局以92年12月26日
    中區國稅四字第0920077735號刑事案件移送書，移送臺灣臺
    中地方法院檢察署偵辦，故被告認至昕公司既無進銷貨情事
    ，原告自無與其交易之事實，遂審理核定原告應補徵營業稅
    493, 500元外，並按所漏稅額493,500 元處7 倍之罰鍰3,45
    4,500 元（計至百元止）。原告不服，申請復查，經被告以
    94年8 月22日財北國稅法字第0940206213號復查決定予以駁
    回，未獲變更（下稱原處分）。原告不服，提起訴願，亦遭
    決定駁回，遂提起本件行政訴訟。
二、兩造聲明：
（一）原告聲明：
    1.訴願決定及原處分均撤銷。
    2.訴訟費用由被告負擔。
（二）被告聲明：
    1.駁回原告之訴。
    2.訴訟費用由原告負擔。
三、兩造之爭點：
（一）原告主張之理由：
    1.財政部91年9 月25日臺財訴字第0911355090號函釋主旨略
      以：為有效消弭爭訟，增進徵納關係和諧，應落實執行各
      項疏減訟措施，說明：為有效解決爭議消弭爭訟，疏減訟
      源增進徵納雙方關係和諧適度減少本部訴願案件，請落實
      執行下列各項措施：（一）各項違章事證稽徵機關（含海
      關）應本於法律賦予之調查權，就違反法規所訂之補稅及
      處罰內容事項，自為必要之調查。（二）認定事實所需證
      據，應詳實調查將證據資料逐項附案，不宜僅憑有權調查
      機關（如法務部調查或各縣市警察局）移送案件及其他類
      似案件之移送書，筆錄或起訴書等資料即核定補稅處罰，
      並應追蹤起訴及歷審判決結果…。又刑事訴訟法第156 條
      第1 項及第2 項規定：「被告之自白非出於強暴脅迫利誘
      詐欺違法羈押或其他不正之方法且與事實相符者得為證據
      第二項被告之自白不得作為有罪判決之唯一證據，仍調查
      其他必要之證據，以察其是否與事實相符。」
    2.原告91年11月1 日至同年12月31日向至昕公司進貨依法交
      付營業稅額及貨款，況且該筆貨物均係直接外銷國外取有
      海關出口證明文件，由至昕公司送貨清單、收款簽章証明
      單均足證當年9,870,000 元（統一發票5 紙）確有進貨及
      外銷之交易事實，又該至昕公司當年確為正常營運公司並
      非虛設行號公司（僅出售發票圖利違法無交易事實），不
      因財政部臺灣省中區國稅局之92年12月26號中區國稅四字
      第0920077735號移送書，即核定至昕公司為虛設行號公司
      與原告取得虛設行號發票而核定補稅及罰鍰；依上所述理
      由，稅捐稽徵機關應予調查與事實是否相符。
    3.原告於91年間向至昕公司進貨並於當年度外銷，嗣後被告
      查獲至昕公司有虛列進銷貨之實情而依虛設行號認定，並
      主觀據以認定所有與之交易往來對象均裁定補稅並罰7 倍
      之逃漏稅罰鍰；原告雖提示交易過程之各項憑證，惟未受
      被告所採納。兩造系爭重點為進、銷貨無法勾稽，及無進
      貨之事實。原告已提示向至昕公司進貨付款流程之各項證
      據：記帳傳票、進貨發票、付款簽收單、付款支票、銀行
      對帳單、銷貨收款流程之記帳傳票、銷貨發票、出口報單
      、收款之匯款記錄、存貨進銷存帳等影本。被告始終認定
      原告無法提供足資證實與至昕公司間有進貨、交易之事實
      證據，若被告認此些證據出於偽造，亦應負舉證責任。
    4.稽徵機關所認定「虛設行號」者實際上仍有對外營業，僅
      「兼營」販賣發票，若將虛設行號開立的所有發票一慨認
      定不實的作法，實有欠客觀。按鈞院90年度訴字第6718號
      判決略以：「…不過一家『行號』可能在違法幫助他人逃
      漏稅之餘，也實際承包工程施作，這種違法行為與合法行
      為可以在行號存續期間內持續併存，自不能因為查到一家
      行號有出售自身統一發票之違章行為，即行推論所有由其
      開立之統一發票都是虛偽的。…」另財政部95年5 月23日
      新發布臺財稅字第09504535500 號令：「一、稽徵機關查
      核營業人取得涉嫌虛設行號涉案期間開立之統一發票申報
      扣抵銷項稅額案件，仍應就交易雙方之進、銷貨情形覈實
      查核，不得逕按本部83年7 月9 日臺財稅第931601371 號
      函辦理，如無法查明營業人確無向其進貨，且該涉嫌虛設
      行號已依規定按期申報進、銷項資料，並按其應納稅額繳
      納者，應免予補稅處罰。二、本令發布日前之未確定案件
      ，稽徵機關應儘速再予查核，依上開規定辦理。」基於人
      民無自證無罪的基本原則，被告如未能舉證原告所提出之
      證據係不實之偽造，則不應以推論至昕公司之違法原告即
      為違法之論述。
    5.被告以原告進貨付款之支票非由至昕公司兌現而推論無進
      貨之事實，至於付款支票事後雖由他人兌領，因支票乃流
      通證券，不得藉此即否任無進貨之事實，此為中小企業交
      易流程之常態，用以活絡資金之運用與調度。而銷貨收款
      交易亦同此理，以目前三角、多角貿易頻繁之情形，若依
      被告之觀點，則工商業將無所適從。另依行政程序法第9
      條、第7 條規定及財政部83年臺財稅字第831601371 號函
      釋處理原則（一）：「取得虛設行號發票申報扣抵之案件
      二、有進貨事實者：1 、進貨部分因未取得實際銷貨人出
      具之憑證，應依稅捐稽徵法第44條規定處以行為罰。2 、
      除該營業人能證明確有支付進項稅額予實際銷貨之營業人
      ，並經稽徵機關查明該稅額已依法報繳者，應依營業稅法
      第19條第1 項第1 款規定，就其取得不得扣抵憑證扣抵銷
      項稅額部分，追補稅款，不再處漏稅罰。」縱使被告認定
      原告之交易對象至昕公司為「虛設行號」亦不能斷言原告
      無進貨之事實而不予審核原告所提示之證據，若被告不能
      舉證原告所提示之證據為不實之偽造，自不應按漏稅罰處
      分，若嚴格要求收付款之兌領對象，亦應處以行為罰為已
      足。否則即違反行政程序法第9 條規定之客觀原則、同法
      第7 條規定之比例原則及財政部83年臺財稅字第83160137
      1 號函釋處理原則。
    6.綜上所述，依原告所提示之證據，確實證明有進貨之事實
      ，且進、銷貨亦列有品名，存貨進銷存帳逐一可以核對，
      並非被告所言未記載銷貨之品名及進銷存無法勾稽。被告
      之認定有違實情。
（二）被告主張之理由：
    1.原告起訴略謂：原告向至昕公司進貨依法交付營業稅額及
      貨款，且該筆貨物均係直接外銷國外取有海關出口證明文
      件，並有至昕公司送貨清單、收款簽章證明單，足證確有
      進貨及外銷之交易事實，又至昕公司當年確為正常營運公
      司並非虛設行號公司（僅出售發票圖利違法無交易事實）
      ，不因財政部中區國稅局之移送偵辦即核定至昕公司為虛
      設行號公司與原告取得虛設行號發票，而核定補徵稅及罰
      鍰依法應由稅捐稽徵機關應予調查與事實是否相符等語，
      資為爭議。
    2.經查至昕公司負責人朱寶仁基於圖利自己及幫助他人逃漏
      稅捐之概括犯意，涉嫌於91年11月至92年4 月間開立不實
      統一發票予其他營業人供作進項憑證扣抵銷項稅額，涉嫌
      幫助他人逃漏營業稅，在無實際交易情況下，開立不實發
      票予善鴻實業有限公司等83家營業人供作進項憑證，涉嫌
      逃漏營業稅及營利事業所得稅，違反稅捐稽徵法，經財政
      部中區國稅局92年12月26日中區國稅四字第0920077735號
      刑事案件移送書移送臺灣臺中地方法院檢察署偵辦在案，
      顯見原告自無與其交易之事實甚明。最高行政法院（89年
      7 月1 日改制前為行政法院）75年度判字第309 號判例意
      旨：「行政罰與刑罰之構成要件雖有不同，而刑事判決與
      行政處分，亦原可各自認定事實，惟認定事實須憑證據…
      。」又依行政程序法第43條規定，本件依全部陳述與調查
      事實及證據之結果，認定至昕公司為虛設行號並無違誤。
    3.次查原告所提供之進銷存帳及成本分析，其中並未記載銷
      貨之品名或提供何種勞務，無法得知銷售之內容，致進銷
      存無法勾稽，亦無法證實原告所稱由至昕公司購得之貨物
      已外銷。又本件貨款原告主張以6 張支票支付，惟兌領人
      為鑫曜興業有限公司（下稱鑫曜公司），經查原告所開立
      之支票係存入鑫曜公司於臺灣中小企業銀行松江分行之00
      0-00-000000 號帳戶內，案關資金均於託收票款入帳後即
      以現金分批提領一空，以規避洗錢防制法150 萬元以上限
      金提領需核對身分之規定，而無法查得實際提領人。原告
      另指該批貨品已外銷至香港，雖備有出口報單、商業發票
      、空運提單等文件，惟其貨款係自國內匯入，而匯款人陳
      瑋與原告之代表人為姊弟關係。
    4.原告主張進、銷貨間都可以非常清楚的相互勾稽一節，經
      查核原告95年10月18日提示之91年度全年進貨帳，與原始
      憑證無法相互勾稽，且依原告91年度營利事業所得稅結算
      簽證申報第11頁之營業成本，部分係依同業利潤標準核定
      ，原告進、銷貨間尚無法全部相互勾稽，是原告此部分主
      張自不可採。另原告主張確有向至昕公司進貨一節，經查
      調至昕公司91年度員工薪資給付清單，該公司當年度並無
      申報員工薪資，另至昕公司91年度進貨來源有龍誠科技有
      限公司、中遠有限公司及坤風實業有限公司等三家營業人
      ，而查龍誠科技有限公司業經財政部臺灣省北區國稅局臺
      北縣分局以虛設行號刑事案件移送臺灣板橋地方法院檢察
      署偵辦，中遠有限公司業經臺灣臺北地方法院刑事判決為
      虛設行號，坤風實業有限公司業經臺灣高雄地方法院檢察
      署檢察官以虛設行號起訴在案，是以，至昕公司既無進銷
      貨事實，原告自不可能有向其進貨。
    5.綜上所述，至昕公司既無進銷貨之情事，而原告又無法提
      供足資證實其與至昕公司間有進貨、交易等事實之證據，
      被告核認原告無進貨事實虛報進項稅額之違章應無違誤。
      因原告並未以書面承認上述違章事實及補繳稅款，經被告
      依財政部94年6 月2 日臺財稅字第09404539890 號令修正
      後之「稅務違章案件裁罰金額或倍數參考表」之規定「五
      、虛報進項稅額者。二、無進貨事實者。按所漏稅額處7
      倍之罰鍰。但於裁罰處分核定前已補繳稅款及以書面或於
      談話筆（紀）錄中承認違章事實者，處3 倍之罰鍰；…」
      處原告7 倍罰鍰，計3,454,500 元（計至百元止），揆諸
      行為時營業稅法第15條第1 項、第19條第1 項第1 款、第
      51條第5 款、同法施行細則第52條及財政部83年7 月9 日
      臺財稅第831601371 號函釋規定尚無不合。故原告之訴顯
      無理由。
   理  由
一、本件原告起訴時，被告之代表人為張盛和，嗣於訴訟中變為
    許虞哲，茲據新任代表人具狀聲明承受訴訟，經核無不合，
    應予准許。
二、原告主張：原告91年11月1 日至同年12月31日向至昕公司進
    貨依法交付營業稅額及貨款，況且該筆貨物均係直接外銷國
    外取有海關出口證明文件，由至昕公司送貨清單、收款簽章
    証明單均足證當年9,870,000 元（統一發票5 紙）確有進貨
    及外銷之交易事實，又該至昕公司當年確為正常營運公司並
    非虛設行號公司（僅出售發票圖利違法無交易事實），不因
    財政部臺灣省中區國稅局之92年12月26號中區國稅四字第09
    20077735號移送書，即核定至昕公司為虛設行號公司。又原
    告已提示向至昕公司進貨付款流程之各項證據：記帳傳票、
    進貨發票、付款簽收單、付款支票、銀行對帳單、銷貨收款
    流程之記帳傳票、銷貨發票、出口報單、收款之匯款記錄、
    存貨進銷存帳等影本，若被告認此些證據出於偽造，亦應負
    舉證責任。否則即應基於人民無自證無罪的基本原則，為有
    利原告之認定。又付款支票事後雖由他人兌領，因支票乃流
    通證券，不得藉此即否任無進貨之事實，此為中小企業交易
    流程之常態，用以活絡資金之運用與調度。另縱使被告認定
    原告之交易對象至昕公司為「虛設行號」，亦不能斷言原告
    無進貨之事實而不予審核原告所提示之證據，若被告不能舉
    證原告所提示之證據為不實之偽造，自不應按漏稅罰處分，
    若嚴格要求收付款之兌領對象，亦應處以行為罰為已足。依
    原告所提示之證據，確實證明有進貨之事實，且進、銷貨亦
    列有品名，存貨進銷存帳逐一可以核對，並非被告所言未記
    載銷貨之品名及進銷存無法勾稽。為此，原告依據行政訴訟
    法第4 條第1 項規定提起本件撤銷訴訟，求為判決如聲明所
    示。
三、被告則以：至昕公司負責人朱寶仁基於圖利自己及幫助他人
    逃漏稅捐之概括犯意，於91年11月至92年4 月間開立不實統
    一發票予其他營業人供作進項憑證扣抵銷項稅額，涉嫌幫助
    他人逃漏營業稅，在無實際交易情況下，開立不實發票予善
    鴻實業有限公司等83家營業人供作進項憑證，違反稅捐稽徵
    法，經財政部中區國稅局92年12月26日中區國稅四字第0920
    077735號刑事案件移送書移送臺灣臺中地方法院檢察署偵辦
    在案，顯見原告自無與其交易之事實甚明。原告所提供之進
    銷存帳及成本分析，其中並未記載銷貨之品名或提供何種勞
    務，無法得知銷售之內容，致進銷存無法勾稽，亦無法證實
    原告所稱由至昕公司購得之貨物已外銷。又本件貨款原告主
    張以6 張支票支付，惟兌領人為鑫曜公司，經查原告所開立
    之支票係存入鑫曜公司於臺灣中小企業銀行松江分行之帳戶
    內，案關資金均於託收票款入帳後即以現金分批提領一空，
    以規避洗錢防制法150 萬元以上限金提領需核對身分之規定
    ，而無法查得實際提領人。原告另指該批貨品已外銷至香港
    ，雖備有出口報單、商業發票、空運提單等文件，惟其貨款
    係自國內匯入，而匯款人陳瑋與原告之代表人為姊弟關係。
    且查核原告95年10月18日提示之91年度全年進貨帳，與原始
    憑證無法相互勾稽，又依原告91年度營利事業所得稅結算簽
    證申報第11頁之營業成本，部分係依同業利潤標準核定，原
    告進、銷貨間尚無法全部相互勾稽，是原告此部分主張自不
    可採。另依據至昕公司91年度員工薪資給付清單，該公司當
    年度並無申報員工薪資，而至昕公司91年度進貨來源有龍誠
    科技有限公司、中遠有限公司及坤風實業有限公司等3 家營
    業人惟該3 家公司分別經移送、起訴或判決認定為虛設行號
    在案，是至昕公司既無進銷貨事實，原告自不可能有向其進
    貨。本件至昕公司既無進銷貨之情事，而原告又無法提供足
    資證實其與至昕公司間有進貨、交易等事實之證據，被告核
    認原告無進貨事實虛報進項稅額之違章應無違誤等語，資為
    抗辯。
四、
（一）按「營業人當期銷項稅額，扣減進項稅額後之餘額，為當
      期應納或溢付營業稅額。」「進項稅額，指營業人購買貨
      物或勞務時，依規定支付之營業稅額。」「營業人左列進
      項稅額，不得扣抵銷項稅額：一、購進之貨物或勞務未依
      規定取得並保存第三十三條所列之憑證者。」「營業人以
      進項稅額扣抵銷項稅額者，應具有載明其名稱、地址及統
      一編號之左列憑證：一、購買貨物或勞務時，所取得載有
      營業稅額之統一發票。」「納稅義務人，有左列情形之一
      者，除追繳稅款外，按所漏稅額處一倍至十倍罰鍰，並得
      停止其營業：…五、虛報進項稅額者。」分別為行為時營
      業稅法第15條第1 、3 項、第19條第1 項第1 款、第33條
      第1 款及第51條第5 款所明定。又「本法第五十一條第五
      款所定虛報進項稅額，包括依本法規定不得扣抵之進項稅
      額，無進貨事實及偽造憑證之進項稅額而申報退抵稅額者
      。」亦為同法施行細則第52條第1 項所明定。核該51條規
      定意旨，係就漏稅行為所為之處罰規定，因此，對同條項
      第5 款之「虛報進項稅額者」加以處罰，乃以有此行為，
      並因而發生漏稅之事實為處罰要件，俾防止漏稅，以達正
      確課稅之目的。上開施行細則規定，內容符合立法意旨，
      且未逾越母法規定之範圍，本院自得適用。另稅務違章案
      件裁罰金額或倍數參考表有關「加值型與非加值型營業稅
      稅目第51條第5 款虛報進項稅額者」部分：「…三、無進
      貨事實者：按所漏稅額處七倍之罰鍰。…」上開裁罰金額
      或倍數參考表係主管機關財政部，分別就稅捐稽徵法、綜
      合所得稅、營利事業所得稅、貨物稅、菸酒稅、營業稅等
      稅務違章案件之不同情節，訂定不同之處罰額度，復就行
      為人是否已補繳稅款、以書面或於談話筆（紀）錄中承認
      違章事實及何時承認等分別作為減輕處罰之事由，其除作
      原則性或一般性裁量基準外，另有例外情形之裁量基準，
      與法律授權目的尚無牴觸。從而，稅捐稽徵機關援引上開
      裁罰基準作成行政處分，自屬適法。
（二）次按「說明：…二、為符合司法院大法官會議釋字第三三
      七號解釋意旨，對於營業人取得非實際交易對象所開立之
      統一發票所為進項憑證申報扣抵銷項稅額之案件，應視情
      節，分別依下列原則處理：（一）取得虛設行號發票申報
      扣抵之案件1.無進貨事實者：以虛設行號發票申報扣抵，
      係屬虛報進項稅額，並逃漏稅款，該虛報進項之營業人除
      應依刑法行使偽造文書罪及稅捐稽徵法第四十一條之規定
      論處外，並應依營業稅法第五十一條第五款規定補稅並處
      罰。…」經財政部83年7 月9 日臺財稅第831601371 號函
      令明釋在案。上開有關營業人取得虛設行號之發票作為進
      項憑證申報扣抵處罰原則之函令，係中央財稅主管機關財
      政部基於職權，依上開規定之立法意旨所作成之解釋，既
      未於法律規定之外另行創設新的權利義務，增加人民之負
      擔，亦未牴觸憲法或法律，自應於所解釋法律生效之日起
      ，適用於與此有關之未確定案件。
五、上開事實概要欄所述之事實，除「原告並無自虛設行號之至
    昕公司進貨，卻取得9,870,000 元之統一發票5 紙，作為進
    項憑證扣抵銷項稅額，虛報進項稅額」外，其餘為兩造所不
    爭執，並有原處分書、被告92年11月23日A 一Ｚ00000000000
    號處分書、財政部臺灣省北區國稅局臺北縣分局93年12月29
    日北區國稅北縣緝字第0930040191號刑事案件移送書、財政
    部臺灣省中區國稅局92年12月26日中區國稅四字第09200777
    35號刑事案件移送書、被告93年8 月12日談話紀錄、90年度
    營利事業所得稅結算申報書、資產負債表、90年度營利事業
    所得稅結算申報核定通知書、原告向至昕公司進貨及付款明
    細、進貨之銷貨及收款明細、轉帳傳票、統一發票、出貨單
    、支票影本、世華銀行帳戶明細、出口報單、存貨分類帳、
    進貨帳、單位成本分析表、產品進銷貨明細表、營業人銷售
    額與稅額申報書、營業稅進項來源明細查詢、91年度營利事
    業所得稅結算簽證申報查核報告書、營業稅違章隨課核定稅
    額繳款書、違章案件罰鍰繳款書、營業稅違章漏稅案件累積
    留抵稅額結存檔、對照檔異動核定單、營業人取得涉嫌虛設
    行號開立不實統一發票派查表、專案申請調檔統一發票查核
    清單、原告94年1 月28日復查申請書、被告91年度綜合所得
    稅給付清單、臺灣高雄地方法院檢察署檢察官92年度偵字第
    23434 號、93年度偵字第11983 號及11982 號起訴書、臺灣
    臺北地方法院94年度重訴字第55號判決等件分別附原處分卷
    、訴願卷及本院卷可稽，為可確認之事實。
六、歸納兩造之上述主張，本件爭執之重點在於：本件原告與至
    昕公司間是否有實際交易事實？原告所提供之帳簿、文據是
    否足以勾稽？被告核定補徵之稅額及所處罰鍰有無違誤？至
    昕公司之相關刑事案件調查結果得否作為認定原告違章事實
    之依據？茲分述如下：
（一）本件原告固主張其於91年11月1 日至同年12月31日間所取
      得作為扣抵銷項稅額之統一發票5 紙，金額合計9,870,00
      0 元（不含稅），確係伊與至昕公司進貨所取得云云，並
      分別於復查階段及本院審理時提示轉帳傳票、進貨發票、
      出貨單、付款簽收單、付款支票（含票據交換後之支票）
      、銀行對帳單、銷貨傳票、銷貨發票、出口報單、銀行存
      摺、存貨分類帳、單位成本分析表及產品進銷貨明細表等
      件為證。然查，其所提示之單位成本分析表及產品進銷貨
      明細表，並未記載銷貨之品名或提供何種勞務，無法得知
      銷售之內容，致進銷存無法勾稽，進而證實原告所稱由至
      昕公司購得之貨物業已外銷；而原告其餘所提出轉帳傳票
      、進貨發票、出貨單、付款簽收單、付款支票、銀行對帳
      單、銷貨傳票、銷貨發票、出口報單、銀行存摺、存貨分
      類帳等物，亦僅侷限在前揭開立之統一發票所顯示部分，
      並非全年度之進銷貨資料，無法全盤勾稽核對，其證明力
      尚屬有限，自難遽予採信；雖原告另提出91年度（91年1
      月1 日至91年12月31日）全年進貨帳供查核，惟其全年度
      進貨總金額為75,087,716元，與當年度營利事業所得稅結
      算簽證申報查核報告書所載本期進貨帳列金額75,420,623
      元不符，且其不合並非帳上調整所致，分別有原告91年度
      進貨帳及營利事業所得稅結算簽證申報查核報告書附本院
      卷可參；再者，原告91年度營利事業所得稅申報，亦因原
      告進、銷貨間尚無法全部相互勾稽，業經被告依同業利潤
      標準核定其成本，亦有上開營利事業所得稅結算簽證申報
      查核報告書第11頁之營業成本查核說明可資參照，因此本
      件有關原告向至昕公司進貨之情節，即難令人相信為實在
      。
（二）況且，至昕公司負責人朱寶仁因91年11月至92年4 月間開
      立不實統一發票予善鴻實業有限公司等83家營業人供作進
      項憑證扣抵銷項稅額，涉及幫助他人逃漏營業稅，業經財
      政部中區國稅局以92年12月26日中區國稅四字第09200777
      35號刑事案件移送書移送臺灣臺中地方法院檢察署偵辦在
      案，有該移送書附原處分卷（附件5 ）可參，雖該案目前
      尚未經判決確定，但從本院卷內之至昕公司年度營業稅資
      料查詢表內觀之，至昕公司91年全年度進貨共32,937,250
      元，其中15,986,250元來自龍誠科技有限公司、11,110,0
      00元來自中遠有限公司及5,841,000 元來自坤風實業有限
      公司，該3 家公司竟分別經稅捐機關移送、檢察官起訴或
      法院判決認定為虛設行號，分別有財政部臺灣省北區國稅
      局臺北縣分局93年12月29日北區國稅北縣緝字第09300401
      91號刑事案件移送書、臺灣臺北地方法院95年2 月10日95
      年度重訴字第55號刑事判決及臺灣高雄地方法院檢察署92
      年度偵字第23434 號、93年度偵字第11983 號起訴書附本
      院卷足憑，已足佐證至昕公司並非一家實際經營之公司。
      抑有進者，至昕公司在91年度營業人銷售額與稅額申報當
      中，竟未有任何水電費、員工薪資基本費用支出申報，此
      觀本院卷內之至昕公司91年度營業人銷售額與稅額申報書
      「得扣抵進項稅額欄」第36項（按修正營業稅法實施注意
      事項第3 條第4 款第3 目規定，營業人報繳營業稅，以載
      有營業稅額之進項憑證扣抵銷項稅額者，除營業稅法施行
      細則第38條所規定者外，尚包括與他人共同分攤之水、電
      、瓦斯等費用所支付之進項稅額之憑證分攤費用稅額證明
      單）及綜合所得稅BAN 給付清單「給付總額」均記載為0
      元即可知，更顯見至昕公司應為虛設行號之公司，並未實
      際經營公司業務，原告自不可能向其進貨。是原告此部分
      主張，自不可採。
（三）至於原告另主張自至昕公司所進之貨品，業已外銷至香港
      ，並提示出口報單、商業發票、空運提單等件為證。然原
      告既未自至昕公司進貨，已如前述，自無以其貨品銷售之
      可能；且上開貨品既係銷售國外，何以其貨款係由國內匯
      入？又何以係由原告代表人甲○○之姐陳瑋所匯入？此從
      原告所提示之合作金庫銀行活期存款存摺內頁及被告所調
      取之特定兩人關係資料查詢清單即可發現上開可疑之處。
      尤有甚者，原告取得系爭統一發票所載貨品之總價（含稅
      ）為10,363,500元，原告進貨短短數日後，在不可能存有
      因滯銷為消化庫存乃賤價求售之情形下，竟只以9,993,60
      0 元（實際僅收款9,990,000 元）之低價銷售國外，有原
      告所提出向至昕公司進貨及付款明細表、向至昕公司銷貨
      及付款明細表可資比對，亦與交易常情有違。基上所述，
      原告此部分主張確實存有諸多不合理之處，應可認定上開
      銷貨之事實並不存在，從而在本件原告以系爭統一發票作
      為進項憑證扣抵銷項稅額之申報當中，原告亦無向至昕公
      司以外之他人進貨之事實，應可確認。
（四）另按「行政機關為處分或其他行政行為，應斟酌全部陳述
      與調查事實及證據之結果，依論理及經驗法則判斷事實之
      真偽，並將其決定及理由告知當事人。」行政程序法第43
      條定有明文。又檢察官之起訴書或刑事法院之判決書，皆
      係各該相關之司法人員依職權本於法律規定所作成，自有
      一定程度之擔保性及憑信性；再者，刑事訴訟法第156 條
      第1 項及第2項 固規定：「被告之自白，非出於強暴、脅
      迫、利誘、詐欺、疲勞訊問、違法羈押或其他不正之方法
      ，且與事實相符者，得為證據。被告或共犯之自白，不得
      作為有罪判決之唯一證據，仍應調查其他必要之證據，以
      察其是否與事實相符。」然同條第3 項亦規定：「被告陳
      述其自白係出於不正之方法者，應先於其他事證而為調查
      。該自白如係經檢察官提出者，法院應命檢察官就自白之
      出於自由意志，指出證明之方法。」顯見以上開各種不正
      方法所取得自白，並無證據能力；且在刑事法院審理當中
      ，被告之自白是否出於不正之方法，應由檢察官負提出證
      據責任，法院並應先於其他事證而為調查。因此，已經檢
      察官或法官所採用之自白，並作為起訴書或判決書認定事
      實之依據者，其有證據能力應受事實上之推定，並無疑問
      。基上說明，檢察官之起訴書或刑事法院之判決書，甚至
      於各國稅局所作成之刑事案件移送書，祇要具有客觀擔保
      性及憑信性，皆非不可據為行政機關作成行政處分時之參
      考，亦即僅有證明力高低之問題，並不生證據能力有無之
      問題。本件原告所為之主張，既有上開無法全盤勾稽核對
      、全年度進貨帳總金額與當年度營利事業所得稅結算簽證
      申報查核報告書所載不合、原告91年度營利事業所得稅申
      報已依同業利潤標準核定、至昕公司在91年度營業人銷售
      額與稅額申報當中未列報任何水電費、員工薪資、貨款由
      其姐陳瑋在國內匯入及銷售國外之售價竟低於其進價等無
      法證明、相互矛盾及不合常情等情事，則被告復參酌相關
      人員遭起訴及判決之事實，甚至於各國稅局所作成之刑事
      案件移送書，依論理及經驗法則判斷事實之真偽而作成原
      處分，於法並無不合。原告有關此部分之主張，均非可採
      。
（五）本件原告既明知無進貨事實，卻取得虛設行號至昕公司所
      開立之統一發票5 紙，金額計9,870,000 元（不含稅），
      作為進項憑證扣抵銷項稅額，已如前述，即難謂無違章之
      故意。從而，被告除核定原告應補徵營業稅493,500 元外
      ，並依稅務違章案件裁罰金額或倍數參考表之規定，按所
      漏稅額493,500 元處7 倍之罰鍰3,454,500 元（計至百元
      止），經核既未逾越法定裁量範圍，且無與法律授權目的
      相違或出於不相關動機之裁量濫用，亦無消極不行使裁量
      權之裁量怠惰等情事，自難謂不法。
七、綜上所述，原處分之認事用法均無違誤，訴願決定遞予維持
    ，亦無不合，原告徒執前詞，訴請撤銷原處分及訴願決定，
    為無理由，應予駁回。
八、兩造其餘陳述於判決結果不生影響，無庸一一論列，併予敘
    明。
據上論結，本件原告之訴為無理由，爰依行政訴訟法第98條第3
項前段，判決如主文。
中    華    民    國    95    年    11    月   14     日
                  第 一 庭 審 判 長 法  官  王立杰
                                    法  官  周玫芳
                                    法  官  劉錫賢
上為正本係照原本作成。
如不服本判決，應於送達後20日內向本院提出上訴狀並表明上訴
理由，如於本判決宣示後送達前提起上訴者，應於判決送達後20
內補提上訴理由書(須按他造人數附繕本)。
中    華    民    國    95    年    11    月   14     日
                                    書記官  林佳蘋


司法院資訊處製作；財團法人民間司法改革基金會備份。
